臺灣臺東地方法院民事判決　九十三年度婚字第六九號
　　原　　　告　甲○○
　　被　　　告　乙○○　原住臺.
　　　　　　　　　　　　現應.
右當事人間履行同居事件，本院判決如左：
     主　　文
原告之訴駁回。
訴訟費用由原告負擔。
    理  由
一、按原告之訴，依其所訴之事實，在法律上顯無理由者，法院得不經言詞辯論，逕
    以判決駁回之，民事訴訟法第二百四十九條第二項定有明文；又按原告之訴顯無
    理由者，雖已為辯論仍得依民事訴訟法第二百四十九條第二項之規定辦理。蓋苟
    原告之訴，確已顯無理由者，僅因未及時發見，而定期辯論，即無前揭規定之適
    用，勢將徒增訟累，毫無實益（司法院民事廳八十二年七月二十三日（８２）廳
    民一字第一三七ＯＯ號研究意見參照）。
二、原告起訴主張：被告為大陸地區人民，兩造於民國九十二年八月十一日結婚。詎
    被告來臺因非法工作，經高雄市政府警察局查獲，於九十三年一月十日強制遣送
    出境，被告在大陸，迄今仍未履行同居，爰提起本件訴訟等語，並聲明：被告應
    與原告同居。
三、按臺灣地區人民與大陸地區人民間之民事事件，除本條例另有規定外，適用臺灣
    地區之法律，臺灣地區與大陸地區人民關係條例第四十一條第一項定有明文。又
    夫妻同居之訴，專屬夫妻之住所地或夫、妻死亡時住所地之法院管轄，民事訴訟
    法第五百六十八條第一項前段規定甚詳；而所謂「夫妻之住所地」係指夫或妻之
    住所地或夫妻共同住所地而言。查原告為臺灣地區人民，被告為大陸地區人民，
    且被告入境台灣後係與原告同住於原告之住所地即臺東市○○路○段六二號，有
    結婚登記申請書及流動人口登記聯單等件附卷可稽，揆諸前揭說明，本件履行同
    居事件，自應適用中華民國法律，並專屬本院管轄，合先敘明。
四、按夫妻互負同居之義務，但有不能同居之正當理由者，不在此限，民法第一千零
    一條定有明文。經查：被告來台非法工作，經內政部警政署入出境管理局撤銷入
    境許可，復於九十三年一月十日遣送出境，有高雄市政府警察局九十三年六月二
    十四日高市警檢字第０九三００四０二０一號函及撤銷許可處分書在卷可佐，則
    被告既被強制出境，顯非出於其自由意願至明，又依大陸地區人民進入臺灣地區
    許可辦法第十九條第一項第五款規定：從事與許可目的不符之活動或工作者自出
    境之翌日起，不予許可期間為一至三年，是被告縱申請來臺居留，仍受有上開不
    予許可期間之限制，其未能履行同居義務，洵有正當理由，原告以被告在大陸而
    請求被告履行同居義務，在法律上顯無理由，爰不經言詞辯論，逕予駁回。
五、結論：原告之訴為無理由，依民事訴訟法二百四十九條第二項、第七十八條，判
    決如主文。
中　　　華　　　民　　　國　　九十四　　年　　　一　　　月　　　五　　　日
                                    臺灣臺東地方法院民事庭
~B法　　　官　廖建彥
右正本係照原本作成
如對本判決上訴須於判決送達後二十日內向本院提出上訴狀
中　　　華　　　民　　　國　　九十四　　年　　　一　　　月　　　五　　　日
~B法院書記官　蔡辛源
